臺灣彰化地方法院刑事判決　　　　　　　 96年度易字第135號
公　訴　人　臺灣彰化地方法院檢察署檢察官
被　　　告　乙○○
上列被告因竊盜案件，經檢察官提起公訴（95年度偵字第10788
號），於本院準備程序中，被告就被訴事實為有罪之陳述，經裁
定改行簡式審判程序，本院判決如下：
    主  文
乙○○連續踰越安全設備竊盜，處有期徒刑玖月。又踰越安全設
備竊盜，處有期徒刑柒月。應執行有期徒刑壹年。緩刑年，緩
刑期內付保護管束。
　　犯罪事實及理由
一、乙○○基於意圖為自己不法之概括犯意，於民國95年6 月28
    日、29日，假藉其母從事資源回收工作而代其母察看位於彰
    化縣員林鎮○○○ 段511 號之出租套房大樓有無回收物之機
    會，從該處未上鎖之側門進入，連續於附表１編號1 至4 號
    所示時間、地點，以徒手伸入各套房外側之防盜鋁窗，踰越
    安全設備之方式，竊取掛於鋁窗內之甲○○、林秀雯（即丙
    ○○之女友）、戊○○、丁○○所有之女用內衣褲（所竊物
    品如附表１編號1 至4 號所示），得手後賞玩一陣子，僅留
    存幾件，其餘則丟棄於某不詳處所之大排水溝。又其另基於
    意圖為自己不法之犯意，於95年7 月2 日，前往上址之118
    室，以相同手法，竊取甲○○所有之內衣褲兩套（犯罪時間
    、地點等如附表１編號5 號所示）。嗣經員警調閱上開出租
    大樓之監視器畫面，始循線查獲上情，並於95年7 月11日經
    其同意至其彰化縣大村鄉○○村○○路32號住處，起出其所
    竊得之女用內衣3 件（已發還）及其行竊時所穿著之衣服2
    件。
二、按除被告所犯為死刑、無期徒刑、最輕本刑為3年以上有期
    徒刑之罪或高等法院管轄第1審案件者外，於前條第1項程序
    進行中，被告先就被訴事實為有罪之陳述時，審判長得告知
    被告簡式審判程序之旨，並聽取當事人、代理人、辯護人及
    輔佐人之意見後，裁定進行簡式審判程序；除簡式審判程序
    及簡易程序案件外，第1審應行合議審判，刑事訴訟法第273
    條之1 第1 項、第284 條之1 分別定有明文。本件被告乙○
    ○所涉係死刑、無期徒刑、最輕本刑為3 年以上有期徒刑之
    罪或高等法院管轄第1 審案件以外之罪，並於本院行準備程
    序時就被訴事實為有罪之陳述，本院合議庭依前揭規定，經
    評議結果，裁定改由受命法官獨任行簡式審判程序。
三、上開事實，業據被告乙○○迭於警詢、偵查中及本院審理時
    坦承不諱，且經證人即被害人甲○○、丙○○、戊○○、丁
    ○○分別於警詢時指訴綦詳，並有贓物認領保管單1 紙、臺
    灣彰化地方法院檢察署公務電話記錄單2 紙、監視器翻拍畫
    面7 張及照片15張附卷可稽，足徵被告之自白確與事實相符
    ，本件事證明確，被告犯行應堪認定。
四、我國刑法於94年2月2日修正公布，95年7月1日施行（下稱新
    法；修正前刑法下稱舊法）後，依最高法院95年度第8次刑
    事庭會議決議內容，有關新舊法之適用原則如下：
  　(一)新法第2條第1項之規定，係規範行為後法律變更所生新舊
      法律比較適用之準據法，於新法施行後，應適用新法第2
      條第1項之規定，為「從舊從輕」之比較。
    (二)基於罪刑法定原則及法律不溯及既往原則，行為之處罰，
      以行為時之法律有明文規定者為限，必行為時與行為後之
      法律均有處罰之規定，始有新法第2條第1項之適用。
    (三)比較時應就罪刑有關之共犯、未遂犯、想像競合犯、牽連
      犯、連續犯、結合犯，以及累犯加重、自首減輕暨其他法
      定加減原因（如身分加減）與加減例等一切情形，綜其全
      部罪刑之結果而為比較。
    (四)新法第51條第5款提高多數有期徒刑合併應執行之刑不得
      逾30年，新法施行後，應依新法第2條第1項之規定，適用
      最有利於行為人之法律。裁判確定前犯數罪，其中一罪在
      新法施行前者，亦同。
    查本件被告於如附表編號1 至4 號所示之行為後，刑法關於
    連續犯、主刑罰金刑部分均有修正，依前揭最高法院95年度
    第8 次刑事庭會議決議內容，應綜其全部罪刑之結果而為比
    較後，始得判斷應適用新法或舊法，經本院為如附表２所示
    之比較後，認本件依刑法第2 條第1 項前段，就連續犯、主
    刑罰金刑部分等適用，應依舊法適用，併此敘明。
五、按刑法已於94年2 月2 日修正公布，刪除刑法第56條關於連
    續犯之規定，且自95年7 月1 日起施行。核被告乙○○所為
    ，均係犯刑法第321 條第1 項第2 款之踰越安全設備竊盜罪
    。又被告於如附表１編號1 至4 號所示先後多次之竊盜犯行
    ，時間緊接，所犯構成要件相同之罪名，為連續犯，應依修
    正前刑法第56條之規定，論以一罪，並依法加重其刑。而其
    所犯如附表１編號1 至4 號之連續竊盜及附表１編號5 號之
    竊盜2 罪間，犯意各別，應予分論併罰之。爰審酌被告之素
    行良好，及其犯罪之動機、目的，本案竊盜之次數、所得財
    物之價值，並考量其犯後坦承犯行，已深表悔悟之態度等一
    切情狀，分別量處如主文所示之刑。又修正後刑法第51 條
    第5 款將數罪併罰之有期徒刑，合併應執行刑期最高度提高
    為30年，顯較修正前規定20年不利於被告，故本件應適用修
    正前刑法第51條第5 款之規定，定其應執行刑。
六、又修正後刑法第74條就緩刑要件及義務固有變更，惟非屬行
    為可罰性之變更，應適用裁判時之法律；另保護管束乃機構
    外之處遇，非屬拘束人身自由之保安處分至明，依修正後刑
    法第2 條第2 項規定，非拘束人身自由之保安處分，仍適用
    裁判時之法律（最高法院95年度第8 次刑事庭會議決議意旨
    亦可資參照）。查被告前未曾受有期徒刑以上刑之宣告，因
    一時失慮，偶罹刑典，事後已坦承犯行，深具悔意，經此刑
    之宣告後，應知警惕而無再犯之虞，本院因認暫不執行其刑
    為當，爰依修正後刑法第74條第1 項第1 款之規定，予以宣
    告緩刑3 年，併諭知被告於緩刑期間應付保護管束，以啟自
    新。另扣案之被告犯案時所穿著之衣物，僅係被告一般日常
    所著之服飾，並非特別供被告犯本案犯罪所用之物，爰不併
    予宣告沒收。
七、據上論斷，應依刑事訴訟法第273 條之1 第1 項、第299 條
    第1項 前段、第310 條之2 、第454 條第1 項，刑法第2 條
    第1 項前段、第321 條第1 項第2 款、第74條第1 項第1 款
    、第93條第1 項，修正前刑法第56條、第51條第5 款，判決
    如主文。
本案經檢察官張尹敏到庭執行職務。
中　　華　　民　　國　　96　　年　　2 　　月　　15　　日
                  　　刑事第一庭      法  官    郭麗萍
以上正本證明與原本無異。
如不服本判決，應於判決送達後10日內，向本院提出上訴狀（須
附繕本）。
告訴人或被害人對於判決如有不服具備理由請求檢察官上訴者，
其上訴期間之計算係以檢察官收受判決正本之日期為準。
中　　華　　民　　國　　96　　年　　2 　　月　　16　　日
                                      書記官    張子涵
附錄本案論罪科刑法條全文：
中華民國刑法第321條
（加重竊盜罪）
犯竊盜罪而有左列情形之一者，處 6 月以上、 5 年以下有期徒
刑：
一  於夜間侵入住宅或有人居住之建築物、船艦或隱匿其內而犯
    之者。
二  毀越門扇、牆垣或其他安全設備而犯之者。
三  攜帶兇器而犯之者。
四  結夥三人以上而犯之者。
五  乘火災、水災或其他災害之際而犯之者。
六  在車站或埠頭而犯之者。
前項之未遂犯罰之。
附表２：
┌──┬─────┬─────────────────────────┐
│編號│修正事項  │  以各別修正事項討論新、舊法之比較適用            │
├──┼─────┼─────────────────────────┤
│ 一 │連續犯    │被告行為後，刑法第56條連續犯之規定，業經刪除。而修│
│    │          │正前刑法第56條有關連續犯之規定，係將反覆實施之同類│
│    │          │複數犯罪行為論以一罪，並得加重其刑至2分之1，茲修正│
│    │          │後刑法已刪除連續犯之規定，在實務上將視各種具體犯罪│
│    │          │類型，對於反覆實施之同類複數犯罪行為，或評價為一罪│
│    │          │，或評價為併罰之數罪。本件被告所為，倘依修正後之規│
│    │          │定，係應評價為數罪而予以分論併罰，顯較為不利於被告│
│    │          │。                                                │
├──┼─────┼─────────────────────────┤
│ 二 │主刑罰金  │(一)刑法修正施行前，依罰金罰鍰提高標準條例第1 條前段│
│    │部分      │  規定，依法律應處罰金、罰鍰者，就其原定數額得提高│
│    │          │  為2倍 至10倍（刑法乃係定明10倍）。中華民國94年1 │
│    │          │  月7日 刑法修正施行後，依刑法施行法第1 條之1 規定│
│    │          │  ，刑法分則編所定罰金之貨幣單位為新臺幣，而94年1 │
│    │          │  月7 日刑法修正時，刑法分則編未修正之條文定有罰金│
│    │          │  者，自94年1 月7 日刑法修正施行後，就其所定數額提│
│    │          │  高為30倍。但72年6 月26日至94年1 月7 日新增或修正│
│    │          │  之條文，就其所定數額提高為3 倍。是以刑法之貨幣單│
│    │          │  位由「元（指銀元）」變更為「新臺幣」，且刑法分則│
│    │          │  之罰金數額，亦視該分則先前曾修正與否，而分別提高│
│    │          │  3 或30倍。經按現行法規所定貨幣單位折算新臺幣條例│
│    │          │  第2 條之規定折算後等值，故新法並未較有利。      │
│    │          │(二)刑法第33條第5 款有關罰金刑部分，在新法部分係規定│
│    │          │  為罰金：新臺幣1,000 元以上，以百元計算之。而舊法│
│    │          │  時則係規定為罰金：1 元以上，修正後之規定並非較有│
│    │          │  利於被告。                                      │
├──┴─────┴─────────────────────────┤
│總結：本案綜合前開結果，仍應適用舊法之規定。                        │
└──────────────────────────────────┘
